臺灣桃園地方法院民事裁定　　　　　　　96年度家聲字第34號
聲　請　人　行政院國軍退除役官兵輔導委員會桃園縣榮民服務
　　　　　　處
法定代理人　乙○○
被　繼承人　甲○○　　生前最後.
上列當事人聲請變賣遺產事件，本院裁定如下：
    主    文
許可聲請人變賣被繼承人甲○○所有如附表所示之不動產。
聲請程序費用由被繼承人甲○○之遺產負擔。
    理    由
一、本件聲請意旨略以：被繼承人甲○○於民國92年7 月19日死
    亡，在台灣無繼承人，依台灣地區與大陸地區人民關係條例
    第68條及退除役官兵死亡無人繼承遺產管理辦法第4 條規定
    ，聲請人為其法定遺產管理人，並經鈞院以93年度家催字第
    350 號裁定准對黃君之繼承人、債權人及受遺贈人為公示催
    告。被繼承人遺留如附表所示之不動產，現已有大陸地區人
    民前來表示繼承，為移交遺產給大陸地區繼承人之必要，請
    准聲請人依輔導會不動產標售作業規定變賣被繼承人之不動
    產，並提出被繼承人除戶戶及謄本、土地及建物所有權狀、
    遺產稅免稅證明、本院93年度家催字第350 號民事裁定、公
    示催告報紙、本院95年聲繼字第64號聲請繼承准予備查函等
    件為證。
二、按遺產管理人為清償債權或交付遺贈物之必要，經親屬會議
    之同意，得變賣遺產，此觀民法第1179條第2 項後段規定甚
    明。又「依本法之規定應開親屬會議時，由當事人、法定代
    理人、或其他利害關係人召集之。」，「親屬會議不能召開
    或召開有困難時，依法應經親屬會議處理之事項，由有召集
    權人聲請法院處理之。」，民法第1129條、第1132條第2 項
    前段分別定有明文。再按「被繼承人在台灣之遺產，由大陸
    地區人民依法繼承者，其所得財產總額，每人不得逾新台幣
    二百萬元。」，「第一項遺產中，有以不動產為標的者，應
    將大陸地區繼承人之繼承權利折算成數額。」台灣地區與大
    陸地區人民關係條例第67條第1項、第4項定有明文。
三、聲請人所主張之前開事實，業據其提出被繼承人除戶戶籍謄
    本、本院93年度家催第350 號民事裁定、刊載公示催告之新
    聞紙、土地暨建物登記謄本等為證，自堪信為真實。又本件
    公示催告繼承人、債權人及受遺贈人申報期間已經屆滿，聲
    請人為被繼承人甲○○之遺產管理人，依法有為被繼承人甲
    ○○移交遺產之職務，又稽諸被繼承人甲○○在台無親屬，
    無法組成召開親屬會議，因有大陸地區人民聲請繼承，聲請
    人聲請變賣被繼承人甲○○遺留不動產，於法並無不合，應
    予准許。
四、依非訟事件法第157條，裁定如主文。
中　　華　　民　　國　　96　　年　　2 　　月　　26　　日
                  家事法庭法　官　劉佩宜
以上正本係照原本作成
如對本裁定抗告須於裁定送達後10日內向本院提出抗告狀
中　　華　　民　　國　　96　　年　　2 　　月　　26　　日
                          書記官　陳月桂
附表：
一、桃園縣中壢市○○段498 地號土地，面積1148平方公尺，權
    利範圍10000分之133。
二、桃園縣中壢市○○段499地號土地，面積394平方公尺，權利
    範圍10000分之133。
三、桃園縣中壢市○○段500地號土地，面積150平方公尺，權利
    範圍10000分之133。
四、桃園縣中壢市○○段501地號土地，面積703平方公尺，權利
    範圍10000分之133。
五、桃園縣中壢市○○段3407建號，門牌號碼桃園縣中壢市○○
    ○街29號4樓，權利範圍全部。
